【裁判字號】    89,易,386
【裁判日期】    890211
【裁判案由】    恐嚇
【裁判全文】
臺灣高雄地方法院刑事判決                          八十九年度易字第三八六號
    公  訴  人  臺灣高雄地方法院檢察署檢察官
    被      告  甲○○
右列被告因恐嚇案件，經檢察官提起公訴（八十八年度偵字第二六八五八號），本院
判決如左：
    主  文
甲○○以加害生命之事，恐嚇他人致生危害於安全，處拘役伍拾日，如易科罰金，以
參佰元折算壹日，緩刑貳年。
    事  實
一、甲○○與乙○○係妯娌關係，共同居住在高雄市○鎮區○○里○○路三七八號，
    平時感情不睦，因於民國八十八年十月一日晚上二人曾因故發生口角爭執，嗣於
    翌日即同年月二日上午七時四十五分許，甲○○心有未甘，竟基於恐嚇之犯意，
    先持刀子在乙○○面前揮舞，並揚言要殺死乙○○，繼而將刀子射向乙○○所站
    之地面，致其心生畏懼，而危害於其安全。
二、案經乙○○訴由高雄市政府警察局前鎮分局移送臺灣高雄地方法院檢察署檢察官
    偵查起訴。
    理  由
一、訊之被告甲○○固供承有於八十八年十月二日上午七時四十五分許，又因細故在
    高雄市○鎮區○○里○○路三七八號與乙○○起爭執，惟矢口否認有恐嚇犯行，
    辯稱：當天伊要去洗東西手持刀子，與被害人言談間，因不小心而掉落刀子於地
    ，且未有揚言要殺死被害人云云。
二、惟查：右揭犯罪事實，業據被害人乙○○指述綦詳，核與證人吳澔玫、吳韋緡於
    偵訊中之證述情節相符，佐以被告於審理時亦供承當時口氣不好等情，足見被害
    人乙○○之指述並非子虛。被告雖以前開情詞置辯，惟查被告於警訊中供述：「
    你昨天與你丈夫不是要打我嗎，現在我拿這二把水果刀讓你們殺了我，並將水果
    刀丟在地上」等語，經核與被告前揭辯詞不符，足見被告所辯上開情詞，顯係事
    後卸責之詞，不足採信。事證明確，被告恐嚇之犯行洵堪認定。
三、核被告所為，係犯刑法第三百零五條之恐嚇罪。爰審酌被告與被害人係妯娌關係
    ，且共居於一處，平日感情不睦，及被害人於審理時已表示不願追究及被告向被
    害人當庭道歉等一切情狀，量處如主文所示之刑，並諭知易科罰金之折算標準。
    末查被告前未曾受有期徒刑以上刑之宣告，有臺灣高等法院被告全國前案紀錄表
    在卷為憑，且於犯後向被害人道歉，被害人並表示不再追究，其經此次偵審及罪
    刑之宣告後，當知所警惕而無再犯之虞，本院因認其所受宣告刑，以暫不執行為
    適當，並宣告緩刑二年，以勵自新。
據上論斷，應依刑事訴訟法第二百九十九條第一項前段，刑法第三百零五條、第四十
一條、第七十四條第一款，罰金罰鍰提高標準條例第一條前段、第二條，判決如主文
。
中      華      民      國    八十九    年      二      月    十  一    日
                                  臺灣高雄地方法院刑事第三庭
                                      法  官  黃  三  友
右正本證明與原本無異。
如不服本判決，應於判決送達後十日內，向本院提出上訴狀。
                                      書記官  盧  雅  婷
中      華      民      國    八十九    年      二      月    十  四    日
附錄本判決之論罪法條：
刑法第三百零五條
以加害生命、身體、自由、名譽、財產之事恐嚇他人，致生危害於安全者，處二年以
下有期徒刑、拘役或三百元以下罰金。


司法院資訊處製作；財團法人民間司法改革基金會備份。
